臺灣板橋地方法院刑事判決　　　　　　　93年度訴字第1987號
公　訴　人　臺灣板橋地方法院檢察署檢察官
被　　　告　申○○
選任辯護人　李進成　律師
被　　　告　己○○
選任辯護人　黃達元　律師
被　　　告　未○○
被　　　告　戊○○
　　　　　　　　　　　號
選任辯護人　黃勝文　律師
被　　　告　甲○○
被　　　告　壬○○
上列被告因常業竊盜案件，經檢察官提起公訴（93年度偵字第19
99號），本院判決如下：
    主  文
申○○共同以犯竊盜罪為常業，累犯，處有期徒刑壹年拾月；扣
案萬能鑰匙參支、六角扳手玖支均沒收。
己○○連續故買贓物，累犯，處有期徒刑拾月。
未○○共同以犯竊盜罪為常業，處有期徒刑壹年拾月；扣案萬能
鑰匙參支、六角扳手玖支均沒收。
戊○○共同以犯竊盜罪為常業，累犯，處有期徒刑壹年貳月；扣
案萬能鑰匙參支、六角扳手玖支均沒收。
甲○○共同以犯竊盜罪為常業，累犯，處有期徒刑壹年陸月；扣
案萬能鑰匙參支、六角扳手玖支均沒收。
壬○○共同以犯竊盜罪為常業，處有期徒刑壹年捌月；扣案萬能
鑰匙參支、六角扳手玖支均沒收。
    事  實
一、申○○曾有多次竊盜及贓物犯行，其於民國（下同）86年間
    因犯故買贓物罪，為本院於86年7 月17日以86年度易字第25
    69號判決判處有期徒刑6 月，其提起第二審上訴後，為臺灣
    高等法院於87年1 月21日以86年上易字第6080號判決駁回上
    訴；於88年間，又因犯贓物罪，於88年4 月30日，經臺灣臺
    北地方法院以87年度易字第3688號判決判處有期徒刑3 年，
    其提起第二審上訴後，為臺灣高等法院以88年度上易字第98
    2 號判決駁回其上訴；上開判決經確定後，經裁定應執行有
    期徒刑3 年3 月，申○○於91年6 月19日因縮短刑期假釋出
    獄，假釋保護管束期間至92年1 月2 日屆滿，假釋未經撤銷
    所餘刑期視為執行完畢（於本案構成累犯）。己○○曾犯竊
    盜罪，於90年10月2 日，經臺灣臺中地方法院以90年度中簡
    字第1522號判決判處有期徒刑6 月，如易科罰金以銀元300
    元折算1 日確定，於90年10月23日以易科罰金方式執行完畢
    （於本案構成累犯）。戊○○曾犯贓物罪，於92年6 月2 日
    ，經本院以91年度易字第3073號判決判處有期徒刑3 月，如
    易科罰金以銀元300 元折算1 日確定，於92年12月3 日易科
    罰金執行完畢（於本案構成累犯）。甲○○有多次竊盜前科
    ，最近一次竊盜前科，係於91年3 月26日，經臺灣高等法院
    以91年度上易字第37號判決判處有期徒刑6 月，如易科罰金
    以300 元折算1 日確定，於91年5 月13日易科罰金執行完畢
    （於本案構成累犯）。壬○○曾有多次竊盜前科，另於85年
    間因犯湮滅證據罪，經本院以85年度訴字第1293號判決判處
    有期徒刑6 月，如易科罰金以銀元300 元折算1 日確定，於
    86年9 月26日易科罰金執行完畢；復於87年間因犯常業竊盜
    案件，經本院於88年1 月15日判處有期徒刑3 年，並令其於
    有期徒刑執行前強制工作3 年，其提起第二審、第三審上訴
    後，先後為臺灣高等法院於88年9 月23日以88年度上訴字第
    1316號判決、最高法院於91年2 月6 日以91年度臺上字第72
    8 號判決駁回其上訴而告確定，現執行強制工作中。
二、申○○係址設臺北縣新店市○○路230 號「名鋒車業行」之
    負責人，己○○係址設臺北市萬華區○○○道198 號「上新
    車業行」負責人，未○○係址設臺北縣板橋市○○路○ 段24
    5 巷57號「國勝機車行」負責人。申○○、己○○及未○○
    振在等三人為買賣頂拼贓車零件之機車以獲取暴利，申○○
    、未○○二人遂共謀竊車後再以其等購得之同型合法中古機
    車引擎外殼、號牌換裝至贓車上，佯裝成合法中古機車出售
    牟利。據此，申○○、未○○、戊○○、壬○○、甲○○等
    人共同意圖為自己不法所有，基於推由壬○○攜帶兇器行竊
    之常業竊盜犯意聯絡，於申○○指定機車廠牌及車型後，以
    電話方式告知壬○○，其等即推由壬○○夥同甲○○共同下
    手行竊。其行竊方式為：甲○○騎乘不詳機車，後座搭載壬○○，由壬○○攜帶其所有客觀上足以對人之生命、身體安
    全構成危害、可供兇器使用之已研磨打造之Ｔ型六角扳手及
    萬能鑰匙為工具，連續於如附表一所示之竊盜時地，由壬○○下手竊取附表一所示被害人所有機車得手。壬○○、甲○○二人竊得前揭機車後，即由壬○○騎乘所竊得之機車，返
    回未○○所經營之「國勝機車行」附近，未○○與受僱於未
    ○○之戊○○二人均明知壬○○騎返之機車係屬其與甲○○
    共同行竊所得贓車，且該贓車車型係申○○所指定。未○○
    得知壬○○停放竊得機車之地點後，即持申○○及基於故買
    贓物概括犯意之己○○所提供之合法中古機車車牌後，更換
    懸掛在前揭竊得之機車上，再由未○○將前揭贓車騎乘返回
    「國勝機車行」，再利用未○○所有之扳手、烙鐵、砂輪機
    、拆卸工具及電鎖等為工具，推由未○○負責消除機車外殼
    及紋身，戊○○負責拆解引擎及大鎖等方式，視所竊得之機
    車車款及申○○、己○○之實際需求，將申○○提供如附表
    一編號７、８、所載「贓物遭查獲狀況欄」所示、己○○
    提供如附表一編號３、４、５、６所示「贓物遭查獲狀況欄
    」所載之合法中古機車引擎外殼、車牌套裝在經其等已拆解
    引擎、大鎖及消去紋身或變換車身顏色之竊得機車上。申○○對於套裝頂拼之機車，先行委託未○○就每台50 CC 車型
    新臺幣（下同）4000元、125CC 機車5000元之代價支付予甲○○及壬○○二人，其二人再就獲付之代價對分，申○○並
    待機車頂拼贓車零件完成後，將之送回其所經營位於上址之
    名峰機車行以便出售，己○○亦同，而己○○就頂拼贓車零
    件完成之50cc輕型機車，每部係支付未○○4000元價金，重
    型機車則支付5000元價金，於93年1 月6 日起至94年1 月14
    日本案為警查獲之期間當中，連續予以故買之（己○○連續
    故買之頂拼贓車詳見附表一編號３、４、５、６）。
三、嗣臺北縣政府警察局刑警隊據報，由臺灣臺北地方法院檢察
    官指揮臺北縣政府警察局刑警隊肅竊組偵查員分別於93年1
    月14日15時30分許，在「國勝機車行」查獲未○○、壬○○
    ，並扣得如起訴書附表二所示編號１至之物件；於同日17
    時15分許，在「名鋒車業行」查扣得如附表二所示編號至
    之物；於同日18時35分許，在「上新車業行」查扣如附表
    二所示編號至之物品。而警方在蒐證期間，亦查出王志
    宏向己○○所營上新車業行買得之車號CFU-37 0機車係使用
    酉○○失竊贓車零件（見附表一編號６）頂拼之機車，經聯
    絡不知上情之買主王志宏，經其提供該部機車查驗確認無訛
    。
　　理  由
甲、傳聞證據之證據能力部分︰
一、按被告以外之人於審判外之言詞或書面陳述，除法律有規定
    者外，不得作為證據，刑事訴訟法第159 條第1 項定有明文
    ，此即學理上所稱「傳聞證據排除法則」。又被告以外之人
    於審判外之陳述，雖不符同法第159 條之1 至第159 條之4
    之規定，而經當事人於審判程序同意作為證據，法院審酌該
    言詞陳述或書面陳述作成時之情況，認為適當者，亦得為證
    據。當事人、代理人或辯護人於法院調查證據時，知有第15
    9 條第1 項不得為證據之情形，而未於言詞辯論終結前聲明
    異議者，視為有前項之同意，此則據同法第159 條之5 規定
    甚明。
二、而鑒於採用「傳聞證據排除法則」之重要理由之一，係因傳
    聞證據未經當事人之反詰問予以覈實，若當事人願放棄對原
    供述人之反對詰問時，原則上即可承認該傳聞證據之證據能
    力，而揆諸我國刑事訴訟法第159 條之5 之立法理由，除參
    照前述「傳聞證據排除法則」之基本法理外，亦參考日本刑
    事訴訟法第326 條之立法例，查日本刑事審判實務之運作，
    有關檢察官及被告均同意作為證據之傳聞書面材料或陳述，
    可直接援引該國刑事訴訟法第326 條作為傳聞例外之法律依
    據，僅在檢察官與被告不同意之情況下，乃須根據其他傳聞
    例外規定俾以斟酌該等書面材料或陳述是否具有證據能力，
    在當事人間無爭執之案件中，傳聞證據基本上均可依據前引
    規定提出於法院使用。據此，我國刑事訴訟法第159 條之5
    之適用應可作同上之解釋，本件判決所引被害人或其代理人
    之警詢陳述及共同被告未○○、壬○○於警局接受詢問及檢
    察官偵訊與接受本院法官行羈押審查訊問時所為之陳述對於
    其他被告而言，固為審判外之陳述，惟公訴人、各被告及其
    等選任辯護人就前開審判外之陳述，於審判期日言詞辯論終
    結前未為爭執其證據能力之意思表示，而本院審酌渠等陳述
    作成時之情況，核無證明力明顯過低之瑕疵，亦認為以之作
    為證據為適當，故依諸上開規定及說明，上開被害人或其代
    理人、共同被告於審判外之陳述是否屬於傳聞之例外，無庸
    先行考量刑事訴訟法第159 條之1 第2 項、第159 條之2 至
    第159 條之4 等規定，得逕依同法第159 條第1 項規定作為
    證據。
三、又證人寅○○於警詢時所為證詞與其於本院審判時所為證述
    不符，因其接受司法警察調查時，有律師陪同在場，此有其
    警詢筆錄可按（見93年度偵字第1999號偵查卷第57頁），而
    證人寅○○當時之陳述內容與警詢筆錄記載亦屬相合，此經
    其於本院作證時自認在案（見本院94年4 月11日審判筆錄）
    ，而證人寅○○於警詢時已將被告己○○將機車送交被告未
    ○○之經過為完整陳述，是應認證人寅○○先前於警詢所為
    之陳述，具有較有可信之特別情況，而具有證據能力，依刑
    事訴訟法第159 條之2 規定，得為證據使用。
乙、認定事實及論罪科刑之理由
一、訊據被告申○○、未○○、戊○○、甲○○、壬○○均否認
    有常業竊盜犯行，被告己○○亦否認有故買贓物之犯意，被
    告申○○辯稱；伊為警查獲時係在未○○店內玩十三支，伊
    沒有叫未○○幫伊修機車，伊與未○○沒有生意來往，本案
    純屬未○○與其賭博發生糾紛，故而挾怨構陷；被告己○○
    辯稱：伊是把機車交給未○○整理，未○○也有表示零件是
    合法的報廢車零件，伊是受害人。被告未○○辯稱：伊是不
    小心買到壬○○牽回來的贓車，伊不太清楚那是贓車。被告
    戊○○辯稱：伊本身另有工作，受僱於宜昌保溫工程有限公
    司，有時在國勝機車行與未○○比撲克牌13支，有客人要來
    換機油，未○○請伊幫忙換機油，伊沒有幫忙拆引擎及大鎖
    。被告甲○○辯稱：案發當天早上十點多，伊在未○○店內
    玩十三張，碰到壬○○，壬○○叫伊載他一下，待壬○○下
    車，伊就回去了，伊並未參與壬○○竊車之犯行。被告壬○○辯稱：伊只有竊取附表一編號１、２、６、１０之機車，
    其他機車均非伊所竊取，至甲○○亦不知其要竊取機車，甲○○未夥同行竊云云。
二、經查：
（一）本件係經臺北縣政府警察局刑警隊據報，由臺灣臺北地方
      法院檢察官指揮臺北縣政府警察局刑警隊肅竊組偵查員分
      別於93年1 月14日15時30分許，在「國勝機車行」搜索查
      獲被告未○○、壬○○，並扣得如附表二所示編號１至
      之物；於同日17時15分許，在「名鋒車業行」查扣得如附
      表二所示編號至之物件；於同日18時35分許，在「上
      新車業行」查扣如附表二所示編號至之物件，有搜索
      扣押筆錄及扣押物清單可憑。而附表一所列之機車，分係
      被害人庚○○、卯○○、巳○○、歐陽仁、辛○○、酉○○、子○○、午○○、丑○○、乙○○、辰○○、丙○○
      、天○○、丁○○等人所有，而於附表一所示時地遭竊之
      事實，業據庚○○、卯○○、巳○○、歐陽仁、王金英（
      即辛○○之母）、酉○○、子○○、午○○、丑○○、乙○○、辰○○、丙○○、天○○、丁○○等人於警詢時指
      證在案（見93偵1999號偵查卷【一】第7 頁至第14頁、93
      偵1999號偵查卷【二】第39頁至第133 頁，93偵1999號偵
      查卷【一】第11頁至第166 頁、9 3 偵1999號偵查卷【二
      】第41頁至第148 頁）、並有告訴人庚○○、卯○○出具
      之贓物認領保管單在卷（見93偵1999號偵查卷【一】第10
      頁、第15頁）及車籍作業系統－查詢認可資料與各該機車
      之車號查詢機車車籍資料可按（見93偵1999號卷【一】第
      11頁、第16頁、第97頁至第99頁、93偵1999號卷（二）第
      41頁、第47頁、第67頁、第72頁、第76頁、第80頁、第12
      7 頁、第134 頁；93偵1999號卷【一】第139 頁至第166
      頁、93偵1999號卷（二）第141 頁至第148 頁）。而上開
      機車遭竊後之處分或拆解套裝情形如附表一「贓物遭查獲
      狀況欄」所示，復有光陽工業股份有限公司（下稱光陽公
      司）93年3 月15日光管字第930300 4號函、三陽工業股份
      有限公司（下稱三陽公司）93年3 月11日93三工服字第
      133 號函、台灣山葉機車工業股份有限公司93年3 月31日
      93山葉總字第045 號函、機車套裝比對照片142 張、93年
      10月8 日蒐證錄影帶翻拍照片編號31號、93年10月6 日蒐
      證錄影帶翻拍照片編號23號、93年10月9 日蒐證錄影帶翻
      拍照片編號38號、9 3 年10月6 日蒐證錄影帶翻拍照片編
      號21 號 、第22號、第19號照片可按（見93年度偵字第
      1999號偵一查卷【二】第82頁至第11 4頁）。又王志宏所
      有車號CF U-370機車係使用酉○○失竊贓車零件頂零件頂
      拼之機車，亦經王志宏於警詢時提供上開機車供警方查驗
      無誤，有勘查照片8 張及警方代保管單可證。被告申○○
      及其選任辯護人雖爭執稱：被害人午○○及丁○○均無法
      肯定於名鋒機車行所查獲如附表一編號8 及編號14之機車
      為其等所失竊之贓車，惟上開機車有如附表一贓物遭查獲
      狀況欄所示套裝頂拼情況，經前述三陽公司及光陽公司鑑
      識無誤，而被害人午○○經於現場檢視警方查獲之贓車，
      指明其機車紋身號碼及尾翼遭撞擊掉漆之特徵，被害人吳
      佳倩亦指明遭查獲贓車之機車車尾燈紋身號碼及車型與其
      失竊機車相符，其等僅係因顏色遭變更或車身紋身磨損，
      乃致無法完全肯定上開機車為其等失竊之贓物，觀本件被
      告未○○、戊○○犯罪手法係將舊車之車牌及引擎外殼等
      零件換裝頂拼於所竊得機車上，同時消除機車紋身或變更
      車身顏色等特徵，是以被害人無法完全肯定遭查獲之贓車
      為其原有之機車，乃事理之常。被害人午○○、吳佳倩既
      已指明其等失竊機車與警方查獲贓車之特徵相合，足見警
      方於名峰機車行所查獲如附表一編號8 、14之機車應分屬
      其二人失竊之機車，而遭人以更換車牌、套裝他機車引擎
      外殼方式或更換車身顏色加以改裝無誤，被告申○○及其
      辯護人執此為辯，無從援為被告申○○有利之認定。
（二）據被告壬○○於本院93年12月27日、同年月31日行準備程
      序時，對上開犯罪事實已為認罪之陳述（見上開期日準備
      程序筆錄），而其於93年1 月14日警詢時即陳稱︰「（問
      ︰你偷何種廠牌、車型的機車？你偷機車的地方在何處？
      如何行竊？持何種工具？）有光陽、三陽、三葉等廠牌，
      50 CC 及125CC 均有偷。偷機車的地點在台北縣市，均以
      Ｔ型六角扳手（有研磨打造）及萬能鑰匙撬開電門或大鎖
      發動後把機車騎走。」「（問︰你所偷竊的機車交給何人
      ？代價多少？）均交給今天警方前往查緝之國勝機車行「
      台北縣板橋市○○路○ 段245 巷57號」的老師傅（指未○○），50 CC 每部代價為新台幣4 千元，125CC 每部代價
      新台幣5 千元。」「（問︰你將竊取的機車交給未○○，
      他如何處理？銷往何處？）我將所偷的機車交給未○○，
      拿到錢後就離開了，其餘我均不知道。」「（問︰你今偷
      的車號N53- 738號、FGY-571 號分別於何時、何地竊取？
      ）車號FGY- 571號於93年1 月14日11時許在台北縣新莊市
      ○○路棒球場附近竊取的，另車號N53-738 號於93年1 月
      14日11時許，在台北縣板橋民生路1 段大台北保齡球館紅
      磚人行道前竊取的。」「（問︰你偷車除了交給國勝機車
      行之外，是否還有交給其他車行？）沒有。「（問︰你竊
      取之機車為何會交給未○○之機車行？是受何人委託？）
      因為未○○是負責變造改裝的，是老闆綽號猴溪（申○○
      ）之男子委託的，要我將所竊得之機車交給未○○。」「
      （問︰申○○如何與你聯絡？）我們都是用電話聯絡。」
      「（問︰申○○如何委託你竊取機車？）他都是告訴我需
      要何種廠牌及車種，我就與綽號「黑龜」（指甲○○）之
      男子一起四處尋找所需之廠牌及車種下手行竊，在將車輛
      交給未○○改裝變造。」「（問︰你所竊取之車輛交給未
      ○○每部價錢為何？申○○如何交付竊車所得之價金？）
      重機車以每部新台幣5 千元、輕機車每部新台幣4 千元之
      價錢，所得之金錢都是由未○○交付給我。」「（問︰你
      與申○○合作多久？次數為何？）於93年1 月起開始合作
      。」「（問︰你與甲○○如何分工？）是甲○○騎乘機車
      搭載我四處尋找目標，待發現所需之廠牌及車種即由我下
      手行竊，再一同將所竊之車輛帶回未○○所經營之國勝機
      車行交未○○變造改裝，所得之金額我與甲○○平分。」
      其於93年4 月8 日接受檢察官偵訊時供稱︰「問︰（「黑
      龜」和未○○如何算錢？）未○○將錢拿給黑龜，他再對
      分，拿給我一半，我之前說的金錢是未分算的。」等語（
      見癸○93偵1999號偵查卷【一】第28頁至第35頁、第245
      頁至第246 頁）。
（三）據被告未○○於93年1 月14日警詢時供稱：「（問：警方
      在現場查扣重機車FGY-571 號、N5 3-738號、竊車用板手
      、烙鐵1 支、砂輪機1 台、拆卸工具1 批、竊車工具1 支
      及電鑽1 部，這些物品是何人所有？）除了FGY-571 號、
      N53-738 號兩部機車是壬○○竊來的，其他物品均是我所
      有。」「（問：警方在現場查扣之FGY-571 號、N53-738
      號兩部機車，作何用途？）是車行委託我準備變造套裝頂
      替之用。」「（問：是何車行？）是新店市○○路（名鋒
      機車行）及台北市○○○道（上新機車行）委託我變造後
      再交給他們車行。」「（問：名鋒機車行、上新機車行分
      別是何人委託你變造？）名鋒機車行是外號「猴溪」上新
      機車行是外號「阿崑」委託我變造。」「（問：警方於93
      年1 月14日持搜索票，分拿別在新店市○○路230 號名鋒
      機車行、台北市○○○道198 號上新機車行執行搜索，該
      2 家機車行是否為你所說委託你變造機車後再交給他們車
      行販賣？）是的。」「（問：名鋒機車行、上新機車行委
      託你變造代價為何？）輕機車50CC代價4 千元、重機車12
      5C C代價5 千元。」「（問：你一星期約替名鋒機車行及
      上新機車行變造幾輛機車？）幾乎都是4 至5 輛機車左右
      。」（問：你收取贓車後是何人負責變造套裝頂替？）我
      只知道是一位林姓師傅（指戊○○），真實姓名我不知道
      。」「（問：何人叫戊○○前來變造套裝頂替？如何變造
      套裝頂替？）是我叫戊○○前來一起工作，戊○○負責拆
      解引擎及大鎖，我負責除去機車外殼紋身部分。」「（問
      ：警方從監視錄影帶中發現你將機車牌照藏於身後外出後
      ，作可用途？）因為他們將偷來的機車放在外面，告訴我
      機車放在何處後，我再將機車牌照拿出去更換，再將機車
      騎回店內，開始變造套裝頂替，才不會被警方發現。」「
      （問：警方於93年1 月2 日開始在你經營之機車行監控，
      發現重機車號GPN-989 號、ADA-910 號、INC-60 0號、CL
      L- 157號、XPW-885 號、BPQ-132 號、GHI-868 號、CFU-
      37 0號、F27- 621你號、MOC-835 號、GDK-835 號、OVO-
      431 號、KGM-875 號、H73-609 號、DLA-813 、RZV-85 2
      號、QVM-596 號、SH8-352 號、SH7- 486號、SD5-452 號
      、SH5-803 號，、QSH- 516號、WJT- 568號、SD5-828 號
      、EEH-489 號、WQG-426 號等共26部，在你店內處理車紋
      身等等，你如何解釋？）這些機車都是車行或客人委託我
      在店內變造套頂替完成後，均交給車行及客人的機車。「
      （問：為何你在上述筆錄中只說，每星期有5 輛機車而已
      ，你如何解釋？）我只針對名鋒機車行、上新機車行的機
      車，其餘的機車來源我均不知道。」「（壬○○偷機車來
      給你，代價為何？）是車行委託我先付給壬○○，不論新
      舊50CC代價4 千元、125CC 代價5 千元。」「（問：警方
      所列之可疑機車，是何偷來？）機車是甲○○夥同其他男
      子偷來的，其何中我記得有與壬○○於上星期至今共偷5
      輛機車來我店內，其他我不記得。」「（問：你們偷機車
      變造套裝頂替，作業過程如何？）名鋒機車行先聯絡車手
      （小偷）竊取機車後，送至我店內，再將所需要的同款車
      型引擎及牌照送至我店內交給我，再由我與戊○○變造套
      裝頂替完成後，再交由車行販售。」「（問：你如何與申
      ○○「猴溪」名鋒機車行及己○○「阿崑」上新車行聯絡
      ？）我沒有直接跟他們聯絡，都是他們聯絡後再將機車引
      擎及牌照送到我店內給我變造。」「（問：戊○○是何人
      與他聯絡？）是甲○○「黑龜」或是我聯絡他來工作。」
      「問：（戊○○與你一起變造機車，每部車代價為何？向
      何人領取？）不論輕機或重機，每部機車代價2 千元，均
      由我先墊付，交車時再向名鋒、上新機車行老闆領取。（
      問：你與戊○○一起工作，為何你費用比戊○○高？）每
      部車代價是再5 千元，戊○○分得2 千元，因為我有更換
      大鎖所以我多1 千元。「（問：你將竊來的機車牌照及引
      擎丟往何處？）我丟在外面收受廢鐵或垃圾車收走了。」
      （見93偵1999號偵查卷【一】第17頁至第27頁），復於93
      年1 月15日偵訊時供稱：「（問：你有無叫甲○○、壬○○去偷機車？）不是我叫的，是申○○叫他們偷的。」「
      （問：何人算錢，指偷車代價？）我代算，我再和申○○
      結算。」「（問：他們偷幾台機車交給你？）交給我的有
      20、30台，我知車子偷來的。」「（為何後來改裝竊車？
      ）開銷超過收入，是甲○○、申○○來招攬的。」「（問
      ：何人改裝車子？）戊○○，我是處理消除紋身的部分。
      」「（戊○○為何在你店內工作？）甲○○介紹，1 台2
      千元，由我給他。」「（問：甲○○有偷車？）他是跟壬○○1 組，將車子偷來我店內改裝。「（問：戊○○知道
      是贓車？）知道。」「（問：改裝後機車，是否送回申○○？）是，輕型8 千元、重型1 萬元，所以改裝1 台可賺
      到3 千元及5 千元，但仍不足開銷。」「（問：己○○生
      意何來？）甲○○、申○○介紹來的。」「（問：給己○○多少車子？）5 、6 台。」（見93偵1999號偵查卷【一
       】 第177 頁至第183 頁），嗣其於93年1 月15日本院行
      羈押訊問時稱：「贓車2 部是壬○○與甲○○偷來的叫我
      改造，上個星期3 部，這個星期2 部，是新店市○○路名
      鋒車行申○○叫我這樣做，他負責需要的車種及引擊叫我
      換裝，把中古車換裝後給他們賣，還有一位叫戊○○參與
      ，甲○○我是搬到板橋才認識的，申○○需要什麼車，他
      就叫他的業務員來跟我講，他叫我換裝我就換裝，我知道
      這些東西是偷來的。改裝每部工錢5 千元，我是昨天中午
      被查獲。」（見93聲羈27號卷第3 頁至第5 頁）
（四）證人寅○○於93年1 月15日警詢時證稱︰「（問︰EEH-48
      9、WQG-426 二面車牌之車及資料為我何？你自何處取得？
      ）EEH-489 牌照之車籍為車主上新機車行、登記地址台北
    　市萬華區○○○道198 號1 樓、廠牌三陽、排汽量49CC、
      顏色黑色、出廠日為1995 年2月、引擎號碼ET491386號，
      WQG-426 牌照之車籍為車主蔡丁和、登記地址台北縣土城
      市○○路31號4 樓、廠牌山葉、49CC、出廠日為1993年11
      月、引擎號碼ADY-061976號。」「（問︰為何WQ G-426輕
      機車車主登記為蔡丁和名下？）因為我向蔡丁和購買，但
      還沒辦理過戶。」「（問︰你是否有請人將該EE H-489、
      WQG-426 二面車牌及引擎蓋，送到未○○所經營之國勝機
      車行板橋市○○路○ 段245 巷57號變造？）有，是我先生
      己○○送交未○○處理的。」「（問︰為何只將車牌及引
      擎蓋送交未○○處理？）請未○○修理後販賣。」「（問
      ；你將車牌及引擎蓋送交未○○變造，每部機車之價格為
      何？）輕機車以每部4 千前元、重機車以每部5 千元之價
      格變造。」「（問；你自何時起將車牌及引擎蓋送交未○○變造？共僱請未○○變造過幾部機車？）自93年1 月起
      開始將車輛交未○○變造，只有EEH-489 、WQG-42 6兩部
      。」「（問︰經未○○所變造過懸掛EEH-489 、WQ G-426
      號之二部機車現在何處？為何將車牌拆下？）是我先生己○○停放的，所以我並不清楚該車現在何處，為了要烤漆
      所以將車牌拆下。」「（問︰經變造後之機車你以多少價
      格賣出？獲利多少？）我不知道買賣之價格，但我知道每
      部機車賣出後約可以獲利新台幣3 至4 千元。「（問：你
      將車輛交給未○○變造完成後，你有無再將車輛整理？如
      何整理？）洗車並將車輛牌照重新烤漆。「（問︰除委託
      未○○變造車輛，有無再另外委託其他人變造車輛？）除
      委託未○○以外，沒有委託其他人。」（見93偵1999號偵
      查卷【一】第58頁至第61頁）
（五）證人即查獲本案之警官亥○○於94年1 月31日審判時到庭
      結證稱︰「（問︰如何查獲本件被告等人涉嫌常業竊盜？
      ）一開始有民眾報案，我們就先到板橋市○○路○段245
      巷57號國勝機車行觀察，覺得很可疑，我們報告長官，長
      官叫我們繼續監控，後來我們請里長配合，提供場所進行
      監控，利用監視攝影機，監控結果發現如照片所示，所查
      到的機車都是失竊的機車，都是在國勝機車行進行套裝與
      改裝。（問︰已經套裝、改裝的那些機車如何查獲原來的
      車主？）有些機車的引擎是先前產製的，但是卻裝載新型
      的機車上，有些機車有車身紋身，我們用化學還原的方式
      ，將紋身號碼還原。」「（問︰如何找到已經被套裝過的
      機車？）我們當初查獲時，現場查獲兩台贓車，然後我們
      又根據監錄所得對照車牌，因為車牌是屬於車行的，但車
      身卻是失竊贓車的車身，我們就依車籍資料去找登記之車
      主，把車子找出來之後，再用我剛才所說的方式加以檢驗
      。（問︰是否有一些監錄到的機車當時還沒有套裝，你先
      看到車牌，並循線查得被害人，但事後並沒有找到機車？
      ）有些是這種情況，當時只有看到車子進入國勝機車行，
      但是那些機車被拆解到那一台機車，我們不知道。（問︰
      （問︰你是如何查得上新車業行及名鋒車業行亦有涉案？
      ）因為我們在監錄看到車子到國勝機車行改裝，我們再循
      線到這些車行，有一些機車車籍錢登記為上新車業行、名
      鋒車業行，有送到國勝機車行去是改裝，我們才循線查獲
      。（問︰是否也是因為有國勝機未車行的負責人陳振的指
      認，才循線查獲上新車業行分及名鋒車業行涉案？）國勝
      機車行我們在監錄，發覺有算上新車業行與名鋒車業行的
      車子在國勝機車行裡面套裝的，我們才循線到上新車業行
      、名鋒車業行查車，根據監視錄影帶，他們的車輛在國勝
      機車行出入非常頻繁。後來未○○也有在警詢時稱這些要
      頂拼的車子他只是代工第，是上新車業行與名鋒車業行委
      託代工的。（問︰如何查獲被告甲○○？）是從監視錄影
      帶發現他跟壬○○騎贓車進入國勝機車行。」「（問︰壬○○也是因此而查獲的嗎？）是的，在我國勝機車行所查
      到的兩台贓車就是壬○○騎進去的。」「（問︰如何查獲
      被告戊○○？）因為是從監視錄影帶發現戊○○在裡面幫
      忙套裝車子。背」「（問︰除了戊○○外，還有何人在套
      裝車子？）還面有未○○在負責紋身的處理，戊○○負責
      套裝引擎的部分。」「（問︰如何查獲被告己○○與申○○？）我們在監視錄影帶中發現那些車子才往上追的，因
      為在錄影時，又發現他們有在國勝機車行出入，而且有發
      現車籍登記為其二人所營之機車行之機車有頂拼失竊贓車
      之引擎，而名鋒車業行登記負責人為申○○之太太施美鳳
      ，上新車業行登記負責人為己○○之太太寅○○，所以才
      查獲他們二人。我們到名鋒車業行時，在場人就說實際負
      責人為申○○，上新車業行我們去的時候，己○○不在，
      只有他太太，而有竊盜案底，他太太有講店都是己○○在
      經手。」（見本院94年1月31日審判筆錄）。
（六）綜上等情觀之，可確認以下事實︰被告申○○係指定機車
      廠牌及車型後，而以電話方式告知綽號壬○○，指示壬○○下手行竊機車，而林陳鳳城即夥同被告甲○○騎乘機車
      ，由被告甲○○搭載壬○○，由被告壬○○攜帶其所有客
      觀上足以對人之生命、身體安全構成危害、可供兇器使用
      之已研磨打造之Ｔ型六角扳手及萬能鑰匙為工具，連續於
      如附表一所示時地，由被告壬○○下手竊取附表一所示被
      害人所有機車。被告壬○○、甲○○二人竊得機車後，則
      由被告壬○○騎乘所竊得之機車，返回未○○所經營之「
      國勝機車行」附近，而被告未○○與受僱於未○○之戊○○二人明知被告壬○○騎返之機車係屬其與被告甲○○行
      竊所得贓車，且該贓車車型係申○○所指定，被告未○○
      得知被告壬○○停放竊得機車之地點後，即持被告申○○
      及己○○所提供之合法中古機車車牌牌照，更換懸掛在前
      揭竊得之機車上，再由被告未○○將前揭機車騎返「國勝
      機車行」，復利用未○○所有之扳手、烙鐵、砂輪機、拆
      卸工具及電鎖等為工具，由未○○負責消除機車外殼及紋
      身，被告戊○○負責拆解引友擎及大鎖等方式，將申○○
      提供如附表一編號７、８、「贓物遭查獲狀況欄」所載
      、被告己○○提供如附表一編號３、４、５、６「贓物遭
      查獲狀況欄」所載之合法中古機車引擎外殼、車牌套裝紹
      在經其等已然拆鎖及消去紋身或更換車身顏色之竊得機車
      上。而被告申○○對於套裝頂拼之機車，先行委託被告未
      ○○以每台50 CC 、4000元、125CC 機車5000元之代價，
      先行支付予被告甲○○及壬○○二人，其二人再予朋分，
      被告申○○並待機車頂拼贓車零件完成後，將之送回其所
      經營位於上址之機車行以便出售，己○○亦同，而被告己○○就頂拼贓車零件完成之50cc輕型機車，每部係支付未
      ○○4000元價金，重型機車則支付5000元價金，於93年1
      月6 日起至94年1 月14日本案為警查獲之期間當中，連續
      予以故買之（被告己○○連續故買之頂拼贓車來源詳見附
      表一編號３、４、５、６）。
（七）以申○○、己○○本人均係以經營機車行為業，本身即有
      能力維修機車，而被告申○○直接介向被告壬○○指示應
      竊取之機車廠牌及車型，被告未○○明知被告壬○○所竊
      得供其拆解之機車係竊得之贓物，被告未○○更係持合法
      中古機車車牌更換懸掛竊得之機車後再騎回車行夥同被告
      戊○○從事套裝頂替，被告未○○並代被告申○○結算應
      給付予被告壬○○及甲○○之竊車代價，其套裝頂替後再
      出車予被告申○○及己○○以為轉賣牟利。顯見被告申○○、未○○、壬○○、甲○○、戊○○均對竊車有一定之
      認識，並分工分明，為一以連續竊車並予套裝頂拼後，再
      加以轉售圖利，以此謀生之竊盜集團，其等就行竊機車部
      分，應有常業竊盜犯意清聯絡及行為分擔實施，而被告己○○雖未指示被告壬○○竊車，但其自身開設機車行，其
      僅送交機車車牌與引擎蓋予被告未○○整理，此舉已違修
      車常情。再者，被告未○○送回之機車已全然更新，被告
      己○○所支付之對價卻僅係50cc機車每部4000元、125cc
      機車每部5000元，遠偏離於市場價格，被告己○○對被告
      未○○係以贓車頂拼方式進行所謂整修，當有所認識。至
      被告未○○於93年4 月16日接受檢察官偵訊及在本院審理
      以證人身分接受交互詰問時，雖否認本件係被告申○○指
      示被告壬○○依所需車型、車款行竊，亦否認被告戊○○
      有在其店內為其拆解機車引擎及大鎖，並稱係其收購被告
      壬○○所竊贓車，因與被告申○○有賭博糾紛，又為求交
      保，始設詞構陷被告申○○，而其對被告己○○告知其係
      使用環保廢棄機車零件頂拼維修機車，故被告己○○不知
      所收受之機車係以贓車零件頂拼完成云云。而證人壬○○
      亦否作認係接受被告申○○之指示而著手行竊，復稱下手
      行竊給者，僅有伊一人，甲○○騎乘機車載伊抵達作案地
      點後，即行離去，甲○○並未共同行竊，且其僅竊取附表
      一編號1 、2 、3 、9 、10等機車云云。惟此與其等先前
      陳述不符，而被告壬○○曾一度自承曾竊取於被告申○○
      所經營名鋒車業行所起獲如附表一編號8 、14所示機車，
      事後卻以選擇性承認方式刻意翻供，顯有迴護被告申○○
      之用意，無從作為有利於被告申○○之證據；而根據本院
      勘驗被告未○○警詢之錄音光碟結果（見本院94年4 月26
      日、27日勘驗筆錄），其間雖有非從事訊問職務之警員忽
      然對未○○表示︰這件事若處理好，就給你交保，否則就
      叫他們給你收押云云，然觀被告未○○檢察官初次偵訊及
      本院行羈押訊問時均仍堅稱被告戊○○有參與機車改裝頂
      拼之行為，本件係被告申○○指示被告壬○○竊車等情，
      核與證人亥○○警官所述查獲本案經過及道蒐證錄影照片
      顯示情形相符，自仍以其先前所為陳述之憑信性為可採。
      另被告甲○○雖舉出證人戌○○，欲證有明其平日在戌○○所開設之公司工作，未參與本件竊盜竊犯行，惟證人戌
      ○○於到庭接受詰問所為陳述，僅能證盜明甲○○任職於
      其所營公司，擔任紙張裁剪、整理及送案貨工作，證人戌
      ○○對被告甲○○之確切出勤及工作時底間均無法為明確
      之說明，自無從以其證詞為被告甲○○有利之認定。
（八）綜上，被告申○○、未○○、己○○、甲○○、壬○○等
      人所辯各節，均無可採，至被告申○○及其辯護人聲請傳
      喚證人陳民期、林國雄、吳佩玲、黃孝堂等人，欲證明被
      告申○○所經營之名鋒機車行本身即有能力維修整理機車
      ，不須委由被告未○○套裝頂拼等情，惟被告本身所營機
      車行是否有足夠技術及能力維修整理機車與被告是否夥同
      被告未○○等人實施竊盜行為，屬不同範疇之問題，自論
      理法則及經驗法則而言，二者間並無任何關連性，況且，
      被告申○○之犯罪事實已明，自無傳訊上開證人調查之必
      要，本件事證明確，被告申○○、己○○、未○○、戊○○、甲○○、壬○○犯行堪以認定。
三、核核被告申○○、未○○、戊○○、甲○○、壬○○所為，
    係犯刑法第322 條之常業竊盜罪；其五人就前揭常業竊盜犯
    行，有犯意聯絡及行為分擔實施，應依共同正犯論處。被告
    己○○所為則係犯刑法第349 條第2 項故買贓物罪，其先後
    數次故買贓物行為，時間緊接，所犯罪名相同，顯係出於概
    括犯意為之，為連續犯，爰依刑法第56條規定以一罪論，並
    加重其刑。檢察官雖認被告己○○所為亦係與被告申○○、
    未○○、戊○○、甲○○、壬○○共犯刑法第322 條常業竊
    盜罪，此應係以本件搜索扣押所得證物及贓車處理方式，及
    被告未○○於警訊時曾一度指稱本案係被告己○○所營上新
    機車行及被告申○○所營名鋒機車行先聯絡小偷竊取機車後
    ，送至其店內，再將所需要的同款車型引擎及牌照送至店內
    交給被告未○○，再由被告未○○與被告戊○○變造套裝頂
    替等情，作為主要論證。惟按犯罪事實應依證據認定之，無
    證據不得認定犯罪事實，刑事訴訟法第154 條第2 項定有明
    文；再認定犯罪事實所憑之證據，雖不以直接證據為限，間
    接證據亦包括在內，然而無論直接證據或間接證據，其為訴
    訟上之證明，須於通常一般之人均不致有所懷疑，而得確信
    其為真實之程度者，始得據為有罪之認定，倘其證明尚未達
    到此一程度，而有合理之懷疑存在而無從使事實審法院得有
    罪之確信時，即應由法院為被告有利之認定，此有最高法院
    76年度臺上字第4986號判例意旨可參。據前引被告壬○○警
    詢及其與被告未○○偵訊及接受本院羈押訊問時所為陳述觀
    之，本件除被告未○○於警詢時之上開指證外，被告己○○
    是否有按機車車款、車型指示被告壬○○行竊之行為，實有
    疑問，在無更積極證據足以證明被告己○○有指示被告壬○○下手行竊之情況下，尚無從根據被告未○○片面指述而認
    定被告己○○有參與實施常業竊盜罪行之犯罪故意及行為實
    施，因檢察官於起訴書犯罪事實欄中已就被告己○○之故買
    贓物犯行予以載明，本院在社會基本事實同一範疇內，仍應
    變更起訴法條，對被告己○○所為，改依連續犯刑法第349
    條第2 項故買贓物罪論處，特此說明。
四、查被告申○○、己○○、戊○○、甲○○等人，有如事實欄
    所載之論罪科刑及執行完畢情形，有台灣高等法院被告全國
    前案紀錄表可參，其等於有期徒刑執行完畢後5 年內再犯本
    件有期徒刑以上之罪，均為累犯，應依刑法第47條規定加重
    其刑。爰分別審酌被告申○○、未○○、己○○、戊○○、
    甲○○、壬○○犯罪動機、目的、情節、所獲利益、犯罪所
    生損害，及犯罪後態度等一切情狀，各量處如主文所示之刑
    ，以資懲戒。扣案被告壬○○所有開鎖用萬能鑰匙3 支、六
    角扳手9 支（如附表二編號15、16）為被告壬○○所有，經
    其陳明在案，復為供其與被告甲○○、申○○、未○○、戊○○共犯本件常業竊盜罪所用之物，併依刑法第38條第1 項
    第2 款規定諭知沒收，至附表二編號3 至14所示扣案物，雖
    為被告未○○所有，但該等工具係被告未○○在行竊機車得
    手、常業竊盜犯罪已完成之後，作為處分贓物即拆解贓車或
    消除機車紋身所用之工具，在性質上尚無從認為係供犯常業
    竊盜罪所用之物，檢察官請求一併宣告沒收，尚有誤會，附
    此說明。
五、另被告壬○○前雖有竊取機車以供他人套裝頂替機車之罪行
    ，並經臺灣士林地方法院於93年3 月8 日判處有期徒刑1 年
    8 月確定。惟該案犯罪之時間均在90年10月間，而本案發生
    時間則係於92年11月至93年1 月間，兩案犯罪時間相隔已長
    達2 年有餘，再參以前述案件與本案之共犯結構有所不同，
    難認被告壬○○於該案犯罪之際，即已萌生實施本件常業竊
    盜犯行之概括犯意。從而，本案被告壬○○所實施共同常業
    竊盜犯行，自與前案業經論罪科刑之犯行無連續犯之裁判上
    一罪關係，不為前案既判力效力所及，本院仍應就本件被告
    壬○○所實施共同常業竊盜罪行實體審究，末此敘明。
據上論斷，應依刑事訴訟法第299 條第1 項前段、第300 條，刑
法第28條、第322 條、第349 條第2 項、第56條、第47條、第38
條第1 項第2 款，罰金罰鍰提高標準條例第1 條前段，判決如主
文。
本案經檢察官楊仲農到庭執行職務。
中　　華　　民　　國　　94　　年　　9 　　月　　15　　日
                  刑事第四庭    法　官  陳恆寬
                                        許必奇
                                        吳佳穎
以上正本證明與原本無異
如不服本判決應於送達後10日內向本院提出上訴狀
                                書記官　許志豪
中　　華　　民　　國　　94　　年　　 　　月　　   　　日
附錄論罪科刑法條全文︰
刑法第322條
以犯竊盜罪為常業者，處一年以上七年以下有期徒刑。
刑法第349條
收受贓物者，處三年以下有期徒刑、拘役或五百元以下罰金。
搬運、寄藏、故買贓物或為牙保者，處五年以下有期徒刑、拘役
或科或併科一千元以下罰金。
因贓物變得之財物，以贓物論。
